【裁判字號】    89,訴,942
【裁判日期】    890727
【裁判案由】    毒品危害防制條例
【裁判全文】
臺灣臺北地方法院刑事判決                          八十九年度訴字第九四二號
    公  訴  人  臺灣臺北地方法院檢察署檢察官
    被      告  甲○○
右列被告因毒品危害防制條例案件，經檢察官提起公訴（八十八年度毒偵字第一一三
八號、八十八年度毒偵緝字第九八號），本院判決如左：
    主  文
甲○○施用第一級毒品，累犯，處有期徒刑捌月；又連續施用第二級毒品，累犯，處
有期徒刑捌月。扣案之第二級毒品安非他命（毛重零點貳伍公克，淨重零點零陸公克
）沒收並銷燬之、吸食器壹組沒收。應執行有期徒刑壹年貳月。扣案之第二級毒品安
非他命壹包（毛重零點貳伍公克，淨重零點零陸公克）沒收並銷燬之、吸食器壹組沒
收。
    事  實
一、甲○○前曾犯竊盜、麻醉藥品管理條例等案件，其中一次係於民國（下同）八十
    六年十月間因藥事法等案件，經本院判處有期徒刑七月確定，並於八十八年二月
    十一日執行完畢，猶不知悔改。前因施用第二級毒品安非他命案件，經依本院八
    十七年度毒聲字第九四三號裁定送觀察、勒戒後，認無繼續施用毒品之傾向，由
    台灣台北地方法院檢察署（下簡稱台北地檢署）檢察官於八十七年十二月七日，
    以八十七年度偵字第七四五二號不起訴處分確定。嗣又於五年內基於概括之犯意
    ，自八十七年十二月八日起至同年十月二十七日止，先後多次在台北縣新店市○
    ○路二十二巷九號二樓住處、台北縣三峽鎮恩主公醫院旁某朋友租屋處等處，連
    續施用第二級毒品安非他命。又另於八十八年十月二十六日，在蔡昇宏位於台北
    縣新莊市○○○街四五號四樓住處，施用第一級毒品海洛因一次，為警分別於八
    十八年四月十七日下午三時四十分許，及同年十月二十七日凌晨三時三十三分，
    在台北縣新店市○○路二十二巷九號二樓住處及國道三號公路北向二十七公里（
    台北縣新店市）查獲，並扣得第二級毒品安非他命（毛重零點貳伍公克，淨重零
    點零陸公克）及其所有，供其施用第二級毒品安非他命所用之吸食器一組，經依
    本院八十八年度毒聲字第一七五七號裁定於八十八年十月二十七日將被告送觀察
    、勒戒後，認有繼續施用毒品之傾向。
二、案經臺北市政府警察局文山第二分局、內政部警政署國道公路警察局第六警察隊
    移送臺灣臺北地方法院檢察署檢察官偵查起訴。
    理  由
一、右揭事實，業經被告甲○○於警訊、偵查及本院審理中坦承不諱，復有被告所有
    ，供其施用第二級毒品安非他命所用之吸食器一組扣案可資佐證，又查扣案之白
    色結晶物壹包（毛重零點貳伍公克，淨重零點零陸公克），確係甲基安非他命等
    情，有臺北市政府警察局文山第二分局查獲涉嫌毒品危害防制條例案件毒品初步
    鑑驗報告單各一紙在卷可稽，而被告先後於八十八年四月十七日為警查獲時所採
    集之尿液，經送檢驗結果，有安非他命陽性反應，此有台北市立療養院煙毒尿液
    檢驗報告書一紙附卷可證，而同年十月二十七日為警查獲時所採集之尿液，經送
    檢驗及複驗結果，則均有安非他命、嗎啡陽性反應，此亦有台北縣衛生所尿液煙
    毒檢驗成績書、法務部調查局八十九年五月二日（８９）陸（一）字第八九０二
    七七三二檢驗通知書各一紙附卷可按。再查被告前因施用毒品案件，經依本院八
    十七年度毒聲字第九四三號裁定送觀察、勒戒後，認無繼續施用毒品之傾向，由
    台北地檢署檢察官於八十七年十二月七日以八十七年度偵字第七四五二號不起訴
    處分確定，有該不起訴處分書在卷足憑。其於五年內再犯毒品危害防制條例第十
    條之罪，經本院裁定送觀察、勒戒後，認有繼續施用毒品傾向，有本院八十八年
    度毒聲字第一七五七號裁定及臺灣臺北看守所附設勒戒處所八十八年十一月十日
    北所傑衛字第七０一九號函送之有無繼續施用毒品傾向證明書各一份附卷可參，
    被告於本院審理中雖辯稱伊事先不知係吸第一級毒品海洛因，只吸二口海洛因就
    沒吸云云，顯係事後卸責之詞，不足採信，本件被告罪證明確，其犯行堪以認定
    ，應予依法論科。
二、核被告所為，係犯毒品危害防制條例第十條第一項、第二項之施用第一級毒品罪
    、施用第二級毒品罪。其持有第一、二級毒品海洛因、安非他命之低度行為，為
    施用之高度行為所吸收，不另論罪。又被告施用第二級毒品安非他命行為，時間
    緊接、犯罪構成要件相同，顯係基於概括犯意為之，應依連續犯規定論以一罪，
    並加重其刑。再查被告前曾於八十六年十月間因藥事法等案件，經本院判處有期
    徒刑七月確定，並於八十八年二月十一日執行完畢等情，有台灣高等法院檢察署
    刑案紀錄簡覆表一紙在卷可徵，其五年以內再犯本件有期徒刑以上之罪，為累犯
    ，應依刑法第四十七條規定，就施用第一級毒品罪部分，加重其刑；施用第二級
    毒品罪部分，遞予加重其刑。爰審酌被告犯罪之動機、目的、手段、品行、智識
    程度、所生危害及犯罪後坦承犯行等一切情狀，量處如主文所示之刑。並定其應
    執行刑。至扣案之第二級毒品安非他命壹包（毛重零點貳伍公克，淨重零點零陸
    公克），應依毒品危害條例第十八條第一項前段宣告沒收並銷燬之；吸食器一組
    ，為被告所有，供其施用第二級毒品安非他命所用之物，亦併予宣告沒收之。
據上論斷，應依刑事訴訟法第二百九十九條第一項前段，毒品危害防制條例第十條第
一項、第二項、第十八條第一項前段，刑法第十一條前段、第五十六條、第四十七條
、第五十一條第五款、第三十八條第一項第二款，判決如主文。
本案經檢察官林美玲到庭執行職務
中    華    民    國      八十九      年      七        月    二十七    日
                                      臺灣臺北地方法院刑事第九庭
                                          法  官  黃  雯  惠
右正本證明與原本無異。
如不服本判決，應於判決送達後十日內，向本院提出上訴狀。
                                          書記官  林  素  霜
中    華    民    國      八十九      年      八        月      一      日
附錄本案論罪科刑法全文：
毒品危害防制條例第十條：
施用第一級毒品者，處六月以上五年以下有期徒刑。
施用第二級毒品者，處三年以下有期徒刑。


司法院資訊處製作；財團法人民間司法改革基金會備份。
